Inventaris van de archieven van het Ministerie van Financiën, 1798-1813
Nationaal Archief, Den Haag
- MINISTER VAN FINANCIEN, 1806-1810, 4
  - Ingekomen stukken., 1806-1810; 676-840; 165 portefeuilles
    - 1807 sep. 4 - 18; 5802 - 6049, 725
    - 1807 sep. 18 - okt. 1; 6050 - 6294, 726
    - 1807 okt. 2 - 12; 6300 - 6549, 727
    - 1807 okt. 2 - 22; 6550 - 6799, 728
    - 1807 okt. 22 - 30; 6800 - 6999, 729
    - 1807 okt. 30 - nov. 11; 7000 - 7199, 730
    - 1807 nov. 11 - 24; 7200 - 7449, 731
    - 1807 nov. 24 - dec. 2; 7450 - 7649, 732
    - 1807 dec. 2 - 15; 7650 - 7898, 733
    - 1807 dec. 15 - 23; 7900 - 8046, 734
    - 1807 dec. 23 - 30; 8058 - 8215, 735
    - 1808 jan. 2 - 12; 1b - 199, 736
    - 1808 jan. 12 - 25; 200 - 398, 737
    - 1808 jan. 25 - feb. 5; 401 - 599, 738
    - 1808 feb. 5 - 18; 603 - 798, 739
    - 1808 feb. 18 - mrt. 4; 800 - 1044, 740
    - 1808 mrt. 4 - 16; 1057 - 1247, 741
    - 1808 mrt. 17 - 28; 1251 - 1449, 742
    - 1808 mrt. 29 - apr. 8; 1452 - 1649, 743
    - 1808 apr. 8 - 18; 1650 - 1849, 744
    - 1808 apr. 18 - 29; 1850 - 2049, 745
    - 1808 apr. 29 - mei 13; 2050 - 2299, 746
    - 1808 mei 13 - juni 7; 2300 - 2549, 747
    - 1808 juli 5 - aug. 11; 2550 - 2749, 748
    - 1808 juni - 17; 2751 - 2949, 749
    - 1808 juni 17 - juli 4; 2950 - 3199, 750
    - 1808 juli 4 - 16; 3200 - 3348b, 751
    - 1808 juli 18 - 28; 3353 - 3549, 752
    - 1808 juli 28 - aug. 15; 3550 - 3799, 753
    - 1808 aug. 15 - 19; 3800 - 3899, 754
    - 1808 aug. - sep. 3; 3900 - 4099, 755
    - 1808 sep. 3 - 21; 4100 - 4395, 756
    - 1808 sep. 22 - okt. 4; 4409 - 4643, 757
    - 1808 okt. 5 - 7; 4650 - 4696, 758
    - 1808 okt. 7 - 24; 4700 - 4998, 759
    - 1808 okt. 24 - 28; 4999 - 5149, 760
    - 1808 okt. 28 - nov. 9; 5150 - 5355, 761
      Nrs. 5356 - 5665 ontbreken.
    - 1808 nov. 9 - 21; 5666 - 5899, 762
    - 1808 nov. 21 - 29; 5900 - 6045 en 6081 - 6099, 763
      Nr. 6081. Ontvanger van de twintigste penning van de successien en assendentie en collaterale Linea in de stad en meierij van Den Bosch over het jaar1799 (1 deel). Ontvanger van de twintigste penning van de collaterale successies mitsgaders de veertigste en tachtigste penning in de stad en lande van Bergen op Zoom. 1801 (1 deel).
    - 1808 nov. 29 - dec. 12; 6100 - 6348, 764
    - 1808 dec. 12 - 21; 6350 - 6549, 765
    - 1808 dec. 21 - 31; 6350 - 6769, 766
    - 1809 jan. 2 - 13; 2 - 299, 767
    - 1809 jan. 13 - 23; 300 - 549, 768
    - 1809 jan. 23 - feb. 6; 550 - 799, 769
    - 1809 feb. 6 - 17; 800 - 1048, 770
    - 1809 feb. 17 - 27; 1052 - 1299, 771
    - 1809 feb. 27 - mrt. 6; 1300 - 1499, 772
    - 1809 mrt. 6 - 14; 1500 - 1749, 773
    - 1809 mrt. 14 - 24; 1751 - 2000, 774
    - 1809 mrt. 24 - 31; 2002 - 2199, 775
    - 1809 mrt. 31 - apr. 7; 2200 - 2398, 776
    - 1809 apr. 7 - 17; 2401 - 2649, 777
    - 1809 apr. 17 - 26; 2650 - 2899, 778
    - 1809 apr. 26 - mei 8; 2900 - 3147, 779
    - 1809 mei 8 - 15; 3150 - 3298, 780
      Nr. 3171 bevat inventarissen van stukken voor landen aan het bureau der Nationale Domeinen, herkomstig van de vorst van Nassau.
    - 1809 mei 15 - 24; 3301 - 3498, 781
    - 1809 mei 24 - juni 1; 3505 - 3699, 782
    - 1809 juni 2 - 11; 3700 - 3999, 783
    - 1809 juni 12 - 19; 4001 - 4195c, 784
    - 1809 juni 19 - 26; 4202 - 4398, 785
    - 1809 juni 26 - juli 3; 4400 - 4599, 786
    - 1809 juli 3 - 14; 4600l- 4849, 787
    - 1809 juli 14 - 28; 4850l- 5149, 788
    - 1809 juli 28 - aug. 4; 5150 - 5349, 789
    - 1809 aug. 4 - 18; 5350 - 5599, 790
    - 1809 aug. 21 - sep. 1; 5605 - 5849, 791
    - 1809 sep. 1 - 13; 5850 - 6099, 792
    - 1809 sep. 13 - 21; 6100 - 6299, 793
    - 1809 sep. 21 - 28; 6300 - 6447a, 794
    - 1809 sep. 28 - okt. 5; 6450 - 6649, 795
    - 1809 okt. 5 - 16; 6650 - 6849, 796
    - 1809 okt. 16 - 19; 6850 - 6946, 797
      Nr. 6850 bevat stukken betreffende het verbod van Verveening. 1809.
    - 1809 okt. 19 - 30; 6953 - 7149, 798
    - 1809 okt. 30 - nov. 8; 7150 - 7399, 799
    - 1809 nov. 8 - 15; 7404 - 7599, 800
    - 1809 nov. 15 - 21; 7600 - 7798, 801
    - 1809 nov. 21 - dec. 1; 7801 - 7999, 802
    - 1809 dec. 1 - 11; 8001 - 8249, 803
    - 1809 dec. 11 - 20; 8250 - 8448, 804
    - 1809 dec. 20 - 29; 8451 - 8682, 805
    - 1810 jan. 2 - 12; 1 - 250, 806
    - 1810 jan. 12 - 25; 251 - 549, 807
    - 1810 jan. 25 - feb. 6; 551 - 849, 808
    - 1810 feb. 6 - 14; 851 - 1099, 809
    - 1810 feb. 14 - 26; 1102 - 1350, 810
    - 1810 feb. 26 - mrt. 6; 1351 - 1599, 811
    - 1810 mrt. 6 - 13; 1601 - 1849, 812
    - 1810 mrt. 13 - 20; 1850 - 2050, 813
    - 1810 mrt. 20 - 26; 2051 - 2200, 814
    - 1810 mrt. 26 - 27; 2201 - 2250, 815
    - 1810 mrt. 27 - apr. 2; 2251 - 2448, 816
    - 1810 apr. 3 - 10; 2451 - 2699, 817
    - 1810 apr. 10 - 17; 2701 - 2900, 818
    - 1810 apr. 17 - 26; 2901 - 3199, 819
    - 1810 apr. 26 - mei 3; 3201 - 3393, 820
    - 1810 mei 3 - 10; 3409 - 3645, 821
    - 1810 mei 10 - 17; 3651 - 3850, 822
    - 1810 mei 17 - 29; 3851 - 4150, 823
    - 1810 mei 29 - juni 8; 4151 - 4400, 824
    - 1810 juni 8 - 13; 4401 - 4548, 825
    - 1810 juni 13 - 22; 4551 - 4800, 826
    - 1810 juni 22 - juli 6; 4801 - 5050, 827
    - 1810 juli 6 - 20; 5051 - 5300, 828
    - 1810 juli 20 - aug. 3; 5301 - 5549, 829
    - 1810 aug. 3 - 20; 5551 - 5800, 830
    - 1810 aug. 20 - sep. 3; 5801 - 6050, 831
    - 1810 sep. 3 - 11; 6052 - 6199, 832
    - 1810 sep. 11 - 25; 6201 - 6399, 833
    - 1810 sep. 25 - okt. 9; 6401 - 6600, 834
    - 1810 okt. 9 - 22; 6601 - 6800, 835
    - 1810 okt. 22 - 31; 6801 - 7000, 836
    - 1810 okt. 31 - nov. 16; 7002 - 7298, 837
    - 1810 nov. 16 - 20; 7302 - 7400, 838
    - 1810 nov. 20 - 27; 7401 - 7597, 839
    - 1810 nov. 27 - 30; 7605 - 7712, 840
  - Extracten uit de resoluties van de minister van Financiën., 1807-1809; 840A-840B; 2 delen
    - 1807 juni 30 - sep. 17; 1601- 1800, 840A
    - 1809 feb. 2 - mrt. 6; 201- 400, 840B
  - Bijlagen bij de notulen., (1797) 1807 - 1810; 841-846
    - Tweede rekening van Andreas Romanus Blondel, ontvanger van de gemene middelen over de stad Breda over 1797. Ingezonden bij missive van de landdrost van Brabant van 27 augustus 1807, ingevolge art. 44 en 45 van de generale instructie voor de gewezen Raden van Financiën, 1807, 841; 1 deel
      Bijlage van de notulen van 28 september 1807 nr. 19 (relativen nr. 6251).
    - Reglement op de monteringen, administratie, soldij en verantwoording der landmacht. Gedrukt. (KB van 24 juni 1807. nr. 56, 1807, 842; 1 deel
      Bijlage van de notulen van 14 december 1807. A. nr. 1. (relativen nr. 7855).
    - Lijst der bedienden thans op de kantoren van de onderscheidenen ontvangers der beschreven en ontvangers en gaarders der onbeschreven middelen, in het departement Amstelland fungerende, met opgave degenen, die opnieuw door de ontvangers of gaarders worden voorgedragen en lijst van de bij de oude middelen geëmployeerde ambtenaren, welke thans niet meer in functie zijn, geformeerd overeenkomstig punt M. der circulaire van de minister van 23 januari 1808 nr. 42, 1808, 843; 1 deel
      Bijlage van de notulen van 5 augustus 1808 nr. 25 (relativen nr. 3649).
    - Ingekomen stukken door de minister van Financiën in handen gesteld van de heren Badon Ghijben en Rochussen, Raden bij dit ministerie en Verbeek en Temminck, commissarissen ter administratie der nationale domeinen herkomstig van de vorst van Nassau, 1806 - 1808, 844; 1 portefeuille
      Bijlagen van de notulen van 4 december 1806 nr. 19. (relativen. nr. 4000, 6275 en 8244) en van 8 september 1808 nr. 37. (relativen nr. 973).
    - Ingekomen brieven en staten van de controleur generaal der financiën van de koning van Holland betreffende de liquidatie over de Oostfriesche en revenuen, door de minister in handen gesteld van desselfs Raad, de heer Badon Ghijben en van de heer Verbeek, commissaris ter administratie der nationale domeinen, herkomstig van de vorst van Nassau, 1807 - 1808, 845A; 1 portefeuille
      Bijlagen van de notulen van 1807 dec. 7, nr. 16 (rel. 7714); 1807 dec. 23, nr. 24 (rel. 8066); 1808 feb. 5, nr. 31 (rel. 606); 1808 feb. 14, nr. 22 (rel. 819); 1808 feb. 23, nr. 14 (rel. 876); 1808 apr. 14, nr. 14 (rel. 1780); 1808 juni 8, 21. 23 (rel. 2750, 2752); 1808 juni 28, nr. 12 (rel.3097); 1808 aug. 3, nr. 1 (rel. 3601); 1808 nov. 1, nr. 18 (rel.5217).
    - Akte van overdracht van het gebouw, in gebruik bij het landdrostambt van Amstelland te Haarlem door de stad aan het Rijk, 1809, met de oude titels van eigendom. (verbaal van 15 juni 1809 UU), 845B
      Bijlage bij verbaal van 15 juni 1809 UU (relatieven nr. 4133).
    - Maandrapport van landdrosten, de directeur der Posterijen, wegens de stukken welke aan hen door de minister van Financiën zijn toegezonden en de executie daaraan gegeven, 1809 juni - aug., okt. en dec. en 1810 mrt., 846; 1 portefeuille
      Relativen 1809: nrs. 3852, 3905, 3917, 3942, 3943, 4056, 4177, 4185, 4237, 4418, 4488, 4657, 4689, 4729, 4739, 4750, 4779, 4814, 4815, 4844, 4845, 4957, 5084, 5261, 5323, 5428, 5457, 5464, 5466, 5527, 5528, 5551, 7206 a-l., 8682 a-k; 1810: nrs. 2346 c-h. Zie verder inv.nr. 874.
  - Stukken betreffende een plan van Quotisatie (Wet van 30 maart 1808)., 847-866; 20 portefeuilles
    Zie notulen van 24 februari 1809, nr. 41 (rel. 1261).
    Bij missive van de tweede sectie van de staatsraad van 21 februari 1809 werden aan de minister van Financiën, aangezien de deliberatien der sectie ten opzichte van het door de koning van haar gerequireerde plan van quotisatie geëindigd zijn, de stukken teruggezonden welke te dien einde door zijne excellentie aan de sectie ingezonden waren. Deze stukken schijnen toegevoegd te zijn bij de later ingekomen stukken en lijsten van de quotisatie in de geldheffing van drie millioen gulden, vastgesteld bij de Wet van 30 maart 1808.
    - Doleantien van gemeentebesturen in het departement Maasland tegen de aanslag, ongedateerd, 847
      Ingekomen stukken bij het Ministerie van Financiën van het jaar 1808. nrs. 3993, 4765, 4843, 4845, 4879, 4895, 4899, 4924, 4927, 4943-4953, 4957, 5066, 5094, 5440-5578, 5612, 5613, 6514.
    - Lijsten van quotisatie der gemeenten in Maasland, 848-849
      De alfabetische volgorde vertoont gebreken.
      - gemeenten A - M, 848
      - gemeenten M - Z, 849
    - Alfabetische lijst van zodanige steden en plaatsen in het departement Amstelland, welke zich over de aanslag hebben beklaagd. Met bijlagen zijnde ingekomen stukken bij het Ministerie van Financiën van het jaar 1808, 1808, 850
      Nrs. 3846, 3865, 4000-4003, 4120- 4122, 4156, 4186, 4588, 4764, 4877, 4878, 4900-4902, 4954, 5057-5065, 5400-5419, 5421-5439, 5375-5419, 5421-5439.
    - Missive van de landdrost in Amstelland exhib. 5 juni 1809 nr. 36 (relativen nr. 3739) inzendende afschrift van de lijsten van quotisatie der gemeenten in dat departement, 1809, 851-853
      - eerste kwartier, 851
      - tweede kwartier, 852
      - tweede kwartier (vervolg), 853
    - Missive van de landdrost in Amstelland aan de minister van Financiën exhib. 22 december 1808, n. 6594 betreffende de doleantie van het gemeentebestuur van Egmond met brieven over dit onderwerp gericht door gemeentebesturen in Amstelland aan de landdrost, 1808 okt. en nov., 854
    - Missive van de landdrost in Zeeland d.d. 24 december 1808 (relativen n. 6755) betreffende de doleantiën van enige gemeentebesturen in dat departement. Met bijlagen, zijnde ingekomen stukken bij het Ministerie van Financiën, 1808, nrs. 4846, 4955, 5095, 5579-5602 en missive van voormelde landdrost d.d. 8 december 1808 (relativen n. 6295) toezendende de bij hem ingekomen lijsten van quotisatie der gemeenten in het departement Zeeland, 855
    - Vervolg der quotisatielijsten in Zeeland, toegezonden door de landdrost bij missive van 4 januari 1809. (exhib. 13 januari 1809, nr. 1), 1809, 856
    - Doleanties van gemeentebesturen in het departement Utrecht tegen de aanslag in de quotisatie. (Ingekomen stukken bij het Ministerie van Financiën 1808, nrs. 4123, 4546, 4589, 4638, 5096, 5603-5611, 5615-5626) en Staten van quotisatie in Utrecht, ongedateerd, 857
    - Lijsten van de quotisatie in het departement Utrecht, ingezonden door de landdrost bij missive van exhib. 18 augustus 1809, n. 21 (relativen n. 5590), 858-859
      - gemeenten A - P, 858
      - gemeenten R - Z, 859
    - Doleanties van gemeentebesturen in het departement Friesland tegen de aanslag in de quotisatie. (Ingekomen stukken bij het Ministerie van Financiën 1808 nrs. 4876, 5097, 5098, 5627-5647) en brieven van gemeentebesturen aan de landdrost met quotisatielijsten, 860
    - Quotisatie-register voor de gemeente Groningen, ingezonden bij missive van de landdrost in het departement d.d. 18 maart 1809, exhib. 24 maart. 1809 n. 27. (relativen nr. 2011), 1809, 861
    - Quotisatie-lijsten der landelijke gemeenten in Groningen, 862
    - Doleanties van gemeentebesturen in het departement Overijssel tegen de aanslag in de quotisatie (ingekomen stukken bij het Ministerie van Financiën 1808, nrs. 4956, 5099, 5648-5660) en lijsten van quotisatie in de steden Deventer, Kampen en Zwolle, ongedateerd, 863
    - Lijsten van de quotisatie in de kleine steden en de plattelandsgemeenten in Overijssel. Verzonden van Zwolle met het beurtschip, 1808 nov. 29, 864
    - Doleantie van het gemeentebestuur van Schonebeek en quotisatielijsten van gemeenten in het departement Drenthe, ingezonden bij missive van de landdrost d.d. 9 december (exhib. 13 december 1808 n. 17 relativen n. 6401), 1808, 865
    - Brieven van landdrosten aan de minister van Financiën wegens klachten over de aanslag. Brabant (Ingekomen stukken 1808, nrs. 4049, 4874, 4875, 5103, 5104, 5941); Gelderland (Ingekomen stukken 1808. nrs. 5356-5374, 5981, 6482) Maasland (Ingekomen stukken 1808, nr. 6171) Amstelland (Ingekomen stukken 1808, nrs. 4798, 4799, 4912, 6273) Friesland (Ingekomen stukken 1808, nr. 6148) Groningen (Ingekomen stukken 1808, nrs. 5291, 6022, 6149)., Staten of repartitiën van de verdeling van de aanslag over de verschillende gemeenten in de departementen Brabant, Gelderland, Maasland, Amstelland, Zeeland, Utrecht, Friesland, Groningen, Overijssel en Drenthe.; Ingekomen stukken bij het Ministerie van Financiën: nrs. 2059, 2927b 6223-6226 (1808).; 866
  - Buiten de notulen gehouden dossiers., (1801) 1806 - 1810; 867-879C
    - Ingekomen stukken betreffende 1: de aanpeiling en de daaromtrent te nemen maatregelen 2: belasting op de ambachtsbazen en makelaars buiten de jurisdictie van Nieuwer Amstel wonende 3: opgaven van goud-, zilver- en kashouders of werkmeesters in goud en zilver, 1807, 867
    - Rekwesten van ambtenaren aan de Financiële Commissie van het voormalig gewest Holland, aan thesaurier-generaal en Raden van Financiën, aan het staatsbewind enz. houdende protest tegen de betaling van de honderdste en tweehonderdste penning van de ambten of verzoek, ingevolge publicatie van het staatsbewind van 3 maart 1803, om restitutie, 1801 - 1807, 868
      Genummerd 10, 31, 55, 60, 78, 89, 101-241.
    - Adviezen van de advocaten-fiscaal en landdrosten over reclames van ambtenaren bij de middelen te lande tegen hun instructies en bezoldigingen. Met agenda, 1807 - 1809, 868A; 1 pak
    - Rekwesten aan de minister houdende verzoek om aangesteld te worden in het een of ander ambt, 1806 - 1809, 869
      Hierbij zijn ook rekwesten aan de koning en aan de raadpensionaris welke aan het Departement van Financiën gerenvoyeerd werden.
    - Rekwesten van ontvangers, gaarders en andere ambtenaren bij de belastingen om dispensatie van hunne instructies, voor zover hun daarbij wordt verboden om andere posten waar te nemen. Met lijsten, 1809, 870
    - Tableau van de staat en betrekkingen van de in- en opgezetenen in het kwartier Leiden, opgemaakt naar aanleiding van het Koninklijk decreet van 28 mei 1807, nr. 1 en aanschrijving van de minister van Binnenlandse Zaken van 31 mei, nr. 1 en 15 juni 1807, nr. 6. door de landdrost in Maasland ten einde die 'modificatie in het stelsel van Financiën daar te stellen welke zullen worden noodig geoordeeld', 1807, 871
    - Staat van de remissies der ordinaire en extraordinaire verpondingen aan de steden en plaatsen in het Noorderkwartier van Holland verleend 1806 en rekwesten van gemeente- en waterschapsbesturen en particulieren in het departement Amstelland aan de koning om continuatie van vroeger genoten vrijdommen van verponding enz., met lijsten, 1807, 1806 - 1807, 872
    - Brieven aan de secretaris-generaal bij het Ministerie van Financiën over de krachtens KB van 17 januari 1809, nr. 36 te verlenen schadevergoeding aan de ambtenaren van de ministeries wegens verplaatsing van Den Haag naar Utrecht en van daar naar Amsterdam, 1809 apr., 873
    - Maandrapporten van landdrosten wegens de stukken welke aan hen door de minister van Financiën zijn toegezonden en de executie daaraan gegeven van april 1810 - januari 1811 en maandrapporten van de thesaurier en ontvanger-generaal mr. Nahuys van Burgst te Breda, 12 juli 1809 en 5 januari 1810, 1809 - 1811, 874
      Zie ook inv.nr. 846.
    - Stukken relatief de Gilden en corporaties voor het gebruik van de heer secretaris-generaal Appelius van de Staatsraad, indien zijn H.Ed.Geb. dezelve in conferentie soms gerakende met de koning deze mogt benoodigd hebben en reglement d'après lequel toutes les corporations pour l'exercise de trafics, métiers et professions dans le royaume d'Hollande devront être constituées, ongedateerd, 875
    - 'Register van Effecten' door thesaurier-generaal en raden en door het Fonds van Mortificatie aangekocht en gemortificeerd, 1806 - 1807, 875A; 1 pak
    - Generaal tableau van diverse effecten ten laste van de publieke schatkist, gestaan hebbende onder de administratie der respectieve ontvangers en rentmeesters der zogenaamde geestelijke en kerkelijke goederen in de onderscheiden departementen van het Rijk en welke ingevolge Koninklijke decisie van 6 april 1808, nr. 35 door de minister van Financiën zijn geconcentreerd en krachtens evengemelde decisie, als eigendom van het Rijk aan de amortisatiekas werden overgegeven, origineel en kopie, 1808 dec. 17, 876; 2 stukken in 1 portefeuille
    - Gezegelde declaratoiren van ambtenaren 1810 (art. 32 der ordonnantie op het klein zegel van 28 november 1805), 1810, 877
    - Stukken betreffende de beperking van de uitgaven van de Staat en de vereenvoudiging en bezuiniging van de nationale administraties en stukken betreffende het Koninklijk decreet van 16 juni 1806 Litt.D 1 rakende het in verhouding brengen van de ontvangsten en uitgaven van de Staat. Meest drukwerk, 1805 - 1807, 877A
    - 'Rederij cedullen'. Gezegelde verklaringen omtrent de eigendom van schepen, ingezonden in verband met het zegelrecht, 1810; 877B-877C; 2 pakken
      - 1810 jan. 2 - mei 1; 56-199, 877B
      - 1810 mei 26 - juni 30; 301-495, 877C
    - 'Mengelingen'. ongedateerd, 878; 1 pak
    - Buiten de relatieven gebleven stukken betreffende tolrechten en tolvrijheden., 1805-1808; 878A-878D
      - Brief van de Raad van Financiën in het departement Brabant aan de secretaris van Staat voor de Financiën, waarbij bericht wordt over de opheffing van land- en watertollen en gevraagd wordt op welke buitenlandse waren tol moet worden geheven. Exhibitum 25 november 1805 F, 878A; 1 stuk
        Bij apostille van 25 november 1805 in handen gesteld van de adviserende Raden van Financiën de Bordes en Voet en niet nader afgedaan.
      - Stukken betreffende de verplaatsing van watertollen, gesteld in handen van de adviserende Raden van Financiën Quint Ondaatje en Badon Ghijben, 1806 jan. - feb., 878B; 1 omslag
      - Attesten van vrijdom van tol voor enige personen die de tol van St. Andries voorbijvaren, 1807, 878C; 1 omslag
      - Stukken betreffende de uitvoering van het Koninklijk Decreet van 27 augustus 1807, nr. 10, houdende bevel tot rapportage aan het Franse keizerrijk inzake de in het Koninkrijk Holland bestaande tolvrijheden voor onderdanen alhier, 1807 - 1808, 878D; 1 pak
    - Agenda. Verbal ordinaire de l'administration général. 1806 dec. - 1808 juni, 879
  - Secrete notulen en uitgaande brieven., 1806-1810; 880-882; 3 portefeuilles
    - 1806 juni 10 - dec. 31, 880
    - 1807 jan. 6 - 1808 dec. 17, 881
    - 1809 jan. 16 - 1810 okt. 22, 882
  - Net secrete notulen en uitgaande brieven., 1806-1810; 883-884; 2 portefeuilles
    - 1806 juni 10 - dec. 31, 883
    - 1807 jan. 6 - 1810 juli 14, 884
  - Secrete (ingekomen) stukken, met index., 885-887A
    - 1806 juni 10 - dec. 31; 84-208d, 885; 1 portefeuille
    - 1807 jan. 6 - 1808 dec. 17; 1-210, 1-68, 886; 1 portefeuille
    - 1809 jan. 16 - 1810 okt. 22; 1-117, 1-120, 887; 1 portefeuille
    - Secrete Index, 1807 - 1810, 887A
  - In advies gehouden stukken., 1807-1810; 888-890A
    - 1807 jan. 7 - dec. 31, 888; 1 portefeuille
    - 1808 jan. 4 - dec. 24, 889; 1 portefeuille
    - 1810 jan. 4 - nov. 20, 890; 1 portefeuille
    - Stukken afkomstig van de Commissie tot revisie der financiële wetten en de formatie van een financieel wetboek, ingesteld bij geheim decreet d.d. 26 juni 1808 La.G. en in 1810 ontbonden, 1808 - 1810, 890A; 1 pak
      De commissie bestond uit Van Stralen, voorzitter, van de Kasteele, Besier, Serrurier en de Bije, leden, en Van Neck Caan, secretaris.
  - Raad van Financiën, 1805-1806, 4.1
    Bij besluit van het staatsbewind van 7 mei 1805, nr. 2 werd besloten om - aangezien de secretaris van staat voor de Financiën, ingevolge art. 48 der staatsregeling geassisteerd moet worden door een raad van Financiën bestaande uit drie adviserende leden, en het noodzakelijk is, dat dit gedeelte der staatsregeling in werking wordt gebracht ten einde het gehele Ministerie van Financiën behoorlijk te constitueren, - tot adviserende raden van Financiën aan te stellen mr. F.C. de Bordes, J.E. Voet en E.J. Badon Ghijben.
    - Minuut notulen., 1805 mei 28 - 1806 juli 24; 891; 1 portefeuille
    - Net Notulen., 1805 mei 28 - 1806 juli 24; 892; 1 portefeuille
      Met index en bladwijzer.
    - Ingekomen stukken 1805 mei 30 - 1806 juli 24; (1805 7-68), (1806 1-40)., 893; 1 portefeuille
  - Rekenmeesters voor de administratie der Nationale Domeinen herkomstig van het Huis van Nassau, 4.2
    Bij Koninklijk Decreet van 17 juli 1806, nr. 56 werden aan de minister van Financiën, behalve een secretaris-generaal, toegevoegd zes raadslieden, genaamd Raden van de minister van Financiën, welke met de minister en onder zijn orders moesten werken. Deze raadslieden maakten volgens beschikking van de minister van 21 juli 1806, nr. 6 uit de raad van judicature over de middelen te water en te lande. Drie van deze raadsleden zouden in het bijzonder belast zijn met het vak der middelen te water, de drie overige leden zouden geëmployeerd worden in de generale administratie en alle daartoe betrekkelijke objecten, mitsgaders zolang daaromtrent niet anders werd beschikt als rekenmeesters voor de administratie der nationale domeinen herkomstig van het Huis van Nassau, welke onmiddellijk door de minister van Financiën geadministreerd worden. Van de zes in het besluit genoemde leden werden tot rekenmeesters vervolgens aangewezen de heren M. Piepers, P.P.J. Quint Ondaatje en J. Badon Ghijben, wordende de Raad van Financiën der Bataafse republiek door de instelling van deze raad ontbonden. In het jaar 1811 waren rekenmeesters de heren Verniers van der Loeff, Badon Ghijben en Quint Ondaatje. Ze werden ontslagen ultimo februari 1811, waarna hun administratie overging op een commissie uit het hof van rekeningen in Holland. Tot leden dezer commissie werden 5 maart 1811 aangewezen R. Van den Bosch, voorzitter, J.C. Abbema en mr. J. Clifford. Ten gevolge van de met ingang van het jaar 1812 veranderde administratie werd deze commissie ultimo december 1811 gecusseerd.
    - Notulen en uitgaande brieven uit de periode, 1806-1810; 894
      Deze stukken zijn ingevoegd in het archief van de Nassause Domeinraad (juli 1947), toegang 1.08.11.